【裁判字號】    98,審消債更,246
【裁判日期】    980306
【裁判案由】    聲請更生程序
【裁判全文】
臺灣高雄地方法院民事裁定         98年度審消債更字第246號
聲  請  人  甲○○
代  理  人  唐國盛律師
上列當事人聲請消費者債務清理事件，本院裁定如下：
    主  文
聲請人應於本裁定送達後十四日內，補提如附表所示之證明文件
到院。
    理  由
一、按債務人對於金融機構因消費借貸、自用住宅借款、信用卡
    或現金卡契約而負債務，在聲請更生或清算前，應提出債權
    人清冊，以書面向最大債權金融機構請求協商債務清償方案
    並表明共同協商之意旨；債務人聲請更生時，應提出財產及
    收入狀況說明書及其債權人、債務人清冊，消費者債務清理
    條例（下稱本條例）第151 條第1 項及第43條第1 項分別定
    有明文。又聲請更生或清算不合程式、不備其他要件或拒絕
    提出關係文件者，法院應以裁定駁回之，但其情形可以補正
    者，法院應定期間先命補正，復為本條例第8 條、第46條所
    明定。
二、本件聲請意旨略以：其有不能清償債務情事，對於金融機構
    因消費借貸、自用住宅借款、信用卡或現金卡契約而負債務
    ，曾以信函向復華銀行請求協商，逾30日不開始協商，且其
    無擔保或無優先權之債務總額未逾新臺幣1,200 萬元，復未
    經法院裁定開始清算程序或宣告破產，爰聲請更生等語。
三、經查：聲請人於聲請更生前並未依照中華民國銀行公會會員
    辦理消費金融案件無擔保債務協商機制，雖曾於97年11月10
    日發函予復華商業銀行股份有限公司（下稱復華銀行）請求
    協商債務，惟復華銀行已被元大商業銀行股份有限公司（下
    稱元大銀行）合併而消滅，且依財團法人金融聯合徵信中心
    當事人綜合信用報告債務清理條例前置協商專用債權人清冊
    所示，最大債權銀行應為日盛國際商業銀行股份有限公司（
    下稱日盛銀行），是聲請人聲請更生，顯未遵循本條例第
    151 條第1 項規定對於金融機構因消費借貸、自用住宅借款
    、信用卡或現金卡契約所負債務以書面向「最大債權金融機
    構」請求協商債務清償方案並表明共同協商之機制，爰定期
    命聲請人於消費者債務清理條例施行後，依金融機構債務協
    商機制規定檢附資料向最大債權金融機構申請協商，並補提
    如附表所示證明文件及其他關係文件到院，如逾期未補正，
    則駁回其更生聲請。
附表：
1.提出於消費者債務清理條例施行後，聲請人向最大債權金融機
  構日盛銀行檢附下列資料：(1)前置協商申請書正本(2)身份證正
  反面影本(3)前置協商申請人財產及收支狀況說明書正本(4)債權
  人清冊（檢附向財團法人金融聯合徵信中心申請金融機構債權
  人清冊正本）(5)近2 年度綜合所得資料清冊及最近1 個月核發
  之財產資料清單(6)近3 個月薪資證明文件(7)勞工保險被保險人
  投保資料表及明細正本（如無投保則無須提供）申請協商之證
  明文件（須提出全部申請資料及最大債權金融機構收受之證明
  ）。
2.上開申請協商成立或不成立之證明文件（例如最大債權金融機
  構於聲請人申請協商後30日不開始協商，或自開始協商之翌日
  起逾90日協商不成立，或拒絕協商而退件，本項證明文件如於
  14日內無法提出請先補正附表其餘證明文件）。
3.提出聲請前2 年每月實際向各債權人清償之貸款數額及明細資
  料影本（含無擔保及有擔保債務清償明細；如聲請人未保留相
  關證據，請逕向最大債權銀行申請清償明細資料）並說明積欠
  各債權銀行債務之原因，另應表明自何時起未清償，並提出證
  明文件，及於各金融機構之全部存摺（含證券存摺）影本，需
  附完整清晰內頁資料並補存摺至裁定送達日之後。
4.聲請人前配偶邱錦祥之收入證明、薪水帳戶存摺影本及95年、
  96年度國稅局財產歸屬清單及各類所得扣繳暨免扣繳憑單及離
  婚協議書，並陳明對家計之負擔計算方式。
5.請說明聲請人及受扶養人是否有領取低收入戶補助、教育補助
  、失業給付、老年給付或其他津貼補助，其期間及領取總金額
  ，並提出領取補助款之存摺等證明文件。
6.聲請人所列支出生活、教育及扶養等費用之證明文件（收據及
  明細）以及如有投保之所繳保險費用之完整保險契約 (須記載
  保險期間及金額)； 如有其他如儲蓄型保險單、投資型保險單
  、股票、基金或其他財產及收入，亦應併為陳明其種類之現值
  金額及提出證明文件影本，並請說明債務人協商前２年之信用
  消費概略明細。
7.其餘有不能清償債務或有不能清償債務之虞之相關證明文件（
  例如生病之診斷證明書、非自願性離職證明書等）。
8.最近１個月財團法人金融聯合徵信中心當事人綜合信用報告書
  （紅色聯單）。
9.請說明聲請人無收入狀況下，如何支應日常生活開銷所需及未
  來還款來源為何，如有願意支付供清償之人，願支付之金額為
  何及供清償之人簽章 (含姓名、地址、身分證字號)之 切結書
  。
10.聲請人住所地為高雄縣之證明文件及現居住地房屋之產權歸屬
  何人？若為租賃，應提出租賃契約書及聲請更生前兩年內每月
  繳付租金之證明文件。
11.非自願性離職證明文件或任職公司名稱及該公司結束營業之證
  明文件。
12.請說明依聯徵資料債權人清冊所列債權銀行僅日盛銀行一家，
  與聲請人所提出之債權人清冊所列尚有陽信銀行及復華銀行（
  已被元大銀行合併）不一致原因，請提出債權存在之證明，或
  其他有清償完畢或新發生債權之相關證明文件，如有誤載請更
  正債權人清冊。
中    華    民    國    98    年    3     月    6     日
              民事第五庭    法      官  李昭彥
上為正本係照原本作成
本件不得抗告
中    華    民    國    98    年    3     月    6     日
                            書  記  官  劉音利


司法院資訊處製作；財團法人民間司法改革基金會備份。
